【裁判字號】    97,交聲,216
【裁判日期】    970425
【裁判案由】    違反道路交通管理處罰條例聲明異議
【裁判全文】
臺灣士林地方法院交通事件裁定         97年度交聲字第216號
原處分機關  臺北市交通事件裁決所
異  議  人
即受處分人  甲○○
上列異議人因違反道路交通管理處罰條例案件，對於臺北市交通
事件裁決所於民國97年1 月14日所為之處分（原處分案號：北市
裁二字第裁22-1AB728055號）聲明異議，本院裁定如下：
    主  文
異議駁回。
    理  由
一、原處分意旨略以：異議人即受處分人甲○○所有車號BID-33
    8 號重型機車於民國96年8 月8 日上午9 時15分許，違規停
    放在臺北市○○○路○ 段17號設有禁止停車標誌之處所，故
    依道路交通管理處罰條例第56條第1 項第4 款規定，裁處異
    議人罰鍰新臺幣（以下同）600 元等語。
二、聲明異議意旨略以：伊機車停放在畫有機車停車格標線的停
    車格內，且其停車處所並不影響行人用路權益與安全。況依
    舉發照片所示，該處並未設有「騎樓、人行道禁止停車」等
    標示供駕駛人遵循辨識，伊並無違規云云。
三、按道路交通管理處罰條例所指之汽車包括機器腳踏車；汽車
    駕駛人在設有禁止停車標誌、標線之處所停車者，處600 元
    以上1,200 元以下罰鍰，道路交通管理處罰條例第3 條第8
    款、第56條第1 項第4 款定有明文。又按汽車駕駛人違規停
    車而駕駛人不在場，當場不能舉發，得以非固定式科學儀器
    取得證據資料證明其行為違規，記明車輛牌照號碼、車型等
    可資辨明之資料，以汽車所有人為被通知人製單逕行舉發，
    此見同條例第7 條之2 第1 項第7 款、第2 項第4 款、第4
    項規定即明。
四、查異議人所有車號BID-338 號重型機車於96年8 月8 日上午
    9 時15分許，停放在設有騎樓人行道禁止停車標誌之臺北市
    ○○○路5 段17號騎樓人行道上，且駕駛人不在場，而有當
    場不能舉發之情形，經舉發機關以科學儀器拍照採得證據資
    料逕行舉發等事實，有採證照片、臺北市政府交通局舉發違
    反道路交通管理事件通知單、臺北市停車管理處97年4 月14
    日北市停四字第09731855600 號函檢送之原採證照片1 幀、
    禁停標誌牌10幀、違停現場簡圖1 件附卷可憑，異議人前揭
    違規事證明確，堪予認定。
五、異議人雖以前揭情詞置辯，然查：
  (一)異議人被舉發違規停車之地點在臺北市○○○路○ 段17號，
    依據卷附臺北市停車管理處96年5 月3 日北市停一字第0963
    2140600 號函稱：「南京東路4 、5 段兩側騎樓、人行道（
    北側自南京東路4 段75巷至南京東路5 段123 巷；南側自南
    京東路4 段52巷至南京東路5 段66巷）實施禁停管制一節…
    同意…公告實施騎樓、人行道禁停管制措施…，並自96年5
    月4 日開始起正式實施」，另參酌臺北市停車管理處97年4
    月14日北市停四字第09731855600 號函所附現場簡圖、編號
    H 照片1 幀（見本院卷第22頁、第35頁、第31頁）及本院現
    場勘驗結果（見本院卷第38頁），足認該處所於異議人被舉
    發違規停車之96年8 月8 日上午9 時15分許時，確屬禁止停
    車之路段，且在騎樓樑柱上貼有明顯之「騎樓人行道禁止停
    車」標誌，一般人僅須稍加注意，即能發覺。更何況臺北市
    ○○○路5 段1 號至61號間，共有10個相類甚至相同之標誌
    ，此有照片在卷可稽（見本院卷第24至34頁），異議人行經
    該路段，如非重大疏忽，豈會未發覺禁止停車標誌？是異議
    人辯稱依舉發照片所示，該處未設有禁止停車標誌云云，尚
    無法動搖本件違規事實之認定。
  (二)本件異議人被舉發之地點，固有白色漆線殘跡，此經本院至
    現場勘驗屬實，並有照片3 張在卷可查（見本院卷第38至41
    頁）。惟按車輛停放線，用以指示車輛駕駛人停放車輛之位
    置與範圍，本標線之線型為白實線，線寬10公分。但機器腳
    踏車停放線劃設於非車道上者，得採用線寬五公分，此見道
    路交通標誌標線號誌設置規則第190 條第1 項、第2 項規定
    即明。是以辨別車輛停放線，除以白實線判別外，另須察看
    該白實線是否足以形成一定之位置及範圍。一般而言，如已
    形成一個ㄇ字型，即無疑義。倘若在某區域內，存在一條白
    實線，但並未形成一定範圍，無法據以辨識停車之位置，一
    般人遇此應不致於有所誤認，該白色實線即難認係車輛停放
    線。本件異議人被舉發之地點，地上之白實線係由白色殘漆
    構成，僅成一直線，並未形定一定之範圍，與位置格線有明
    顯之差別，一般人應不致於誤認係車輛停放線。是異議人辯
    稱該白色線構成一ㄇ字型云云，顯與事實不符，其又辯稱機
    車係停在合法之停車格內，並未違規云云，顯非可採。
  (三)再交通標誌之遵守，乃交通安全及秩序維持之所賴。不遵守
    應受處罰，僅以違規行為對於交通安全、秩序抽象存在威脅
    已足，不以實際發生損害為必要。異議人將車輛停放在禁止
    停車之騎樓人行道上，已影響妨礙該處隨時可能出入之行人
    之動線。異議人辯稱其停車處所並不影響行人用路權益與安
    全云云，亦非可採。
六、本件異議人所有車號BID-338 號重型機車，於96年8 月8 日
    上午9 時15分許違規停放在設有禁止停車標誌之處所停車違
    規，且駕駛人不在場，已認定如前。原舉發機關以非固定式
    之科學儀器取得證據資料，對異議人即機車所有人逕行舉發
    ，原處分機關據以裁處罰鍰600 元，核無違誤，異議人猶執
    前詞，聲明異議，為無理由，應予駁回。
據上論斷，應依道路交通管理處罰條例第87條第2 項，道路交通
案件處理辦法第19條，裁定如主文。
中    華    民    國    97    年    4     月    25    日
                  交通法庭法  官  周群翔
以上正本證明與原本無異。
如不服本裁定，應於送達後5 日內，向本院提出抗告狀。
                          書記官  劉育君
中    華    民    國    97    年    4     月    25    日


司法院資訊處製作；財團法人民間司法改革基金會備份。
